# 请教陈版，未包含部分子公司的编制基础问题

提问人：Manson_Luci 时间：2016-08-09 01:44:58
A公司有B、C、D三个全资子公司，由于B公司未能提供全部财务及其他相关资料，对B公司个别报表审计受限，但由于A对B的投资较小，以及B公司规模对于A合并报表规模不产生重大影响，占比较小。现准备不对B公司予以合并，在A合并报表中仍然按长期股权投资账面价值列示对B的投资金额，相当于A合并报表中合并的子公司只包含CD两家。这种处理方法下，附注中财务报表编制基础中应不能描述遵循企业会计准则，是否可以描述为遵循企业会计准则中与合并财务报表相关的规定编制，本合并财务报表不包含B公司的财务状况及经营成果，对B公司的投资按长期股权投资账面价值予以反映。 这样描述是否合适？请指教

回答人：chenyiwei
如果确信该问题对A的合并报表不构成重大影响的（但个人估计难度较大，因为无法保证B是否有未入账的高风险业务等），则对合并报表整体而言，非重大差错不影响在重大方面仍遵循企业会计准则的判断，无需在编制基础中对未合并非重要子公司的事项特别提及。